【裁判字號】    98,台上,3410
【裁判日期】    980618
【裁判案由】    違反毒品危害防制條例等罪
【裁判全文】
最高法院刑事判決            九十八年度台上字第三四一０號
上  訴  人  甲○○
選任辯護人  曾錦源律師
上列上訴人因違反毒品危害防制條例等罪案件，不服台灣高等法
院台南分院中華民國九十八年四月七日第二審判決（九十八年度
上訴字第一二八號，起訴案號：台灣雲林地方法院檢察署九十七
年度偵字第三二一一號），提起上訴，本院判決如下：
    主  文
上訴駁回。
    理  由
按刑事訴訟法第三百七十七條規定，上訴於第三審法院，非以判
決違背法令為理由，不得為之。是提起第三審上訴，應以原判決
違背法令為理由，係屬法定要件。如果上訴理由書狀並未依據卷
內訴訟資料，具體指摘原判決不適用何種法則或如何適用不當，
或所指摘原判決違法情事，顯與法律規定得為第三審上訴理由之
違法情形，不相適合時，均應認其上訴為違背法律上之程式，予
以駁回。本件原審經審理結果，認為上訴人甲○○販賣第一級毒
品海洛因之犯行明確，第一審判決依數罪併罰之例，論處上訴人
販賣第一級毒品計二罪刑（均為累犯），並定其應執行之刑（有
期徒刑十六年），為無不合，予以維持，駁回上訴人在第二審之
上訴，已詳敘其調查、取捨證據之結果及憑以認定犯罪事實之心
證理由。並就上訴人否認之供詞及其所辯各語認非可採，予以論
述。經核所為論敘均與卷內證據資料相符，從形式上觀察，並無
認定事實不依證據或有何採證違背證據法則等違法情形存在。原
判決於理由內除依憑共同正犯李沛霖（另案偵辦）於偵查、第一
審審理時所為不利之供證外，另佐以證人張春華、張春成於偵查
、第一審審理時結證之供詞，乃綜合判斷，認上訴人確有與李沛
霖二人基於營利意圖，先後販賣海洛因予張春華、張春成各一次
之事實，其非僅憑李沛霖或張春華、張春成片面不利之供述甚明
，要無採證違法可言。又刑法上之幫助犯，係指以幫助之意思，
對於正犯資以助力，而未參與實行犯罪之行為者而言，如就構成
犯罪事實之一部，已參與實行即屬共同正犯，無論以幫助犯餘地
。依原判決認定之事實，上訴人與李沛霖係基於販賣海洛因之犯
意聯絡，由李沛霖負責提供海洛因予上訴人，而由上訴人先後在
雲林縣土庫鎮○○里○○路三六號其住處，將海洛因交予前來購
買之張春華、張春成。上訴人再將販賣所得款項交付李沛霖，並
從李沛霖提供販賣之海洛因中抽取部分供己施用，作為報酬等情
，則上訴人既參與毒品交易之交貨、收款之構成要件行為，縱主
觀上係出於幫助犯意，亦無解於共同正犯罪責，原判決論以共同
販賣第一級毒品罪，要無適用法則不當之違法。且本件警方係就
上訴人與李沛霖所使用行動電話之通聯監聽內容，發現渠等涉有
販賣毒品罪嫌，先於九十七年四月二十四日至台灣雲林第二監獄
借提詢問李沛霖，經李某坦承伊確有幫許福來、楊玉珍販賣海洛
因，並將部分海洛因放在上訴人住處，使幫忙販賣，負責交貨收
款等情屬實，乃循線查獲。則上訴人嗣於警詢、偵查中縱供稱所
施用海洛因係向李沛霖、許福來與楊玉珍購買，亦無供出毒品來
源，因而破獲可言，自無毒品危害防制條例第十七條得以減輕其
刑規定之適用。是上訴意旨以上情指摘原判決違背法令，核與法
律規定得為第三審上訴理由之違法情形，不相適合。而其餘上訴
意旨，則係就屬原審採證認事職權之行使及原判決已說明事項，
徒憑己見，任意指摘，或為單純事實之爭執，均不能認係適法之
第三審上訴理由。依上揭說明，本件上訴違背法律上之程式，應
予駁回。
據上論結，應依刑事訴訟法第三百九十五條前段，判決如主文。
中    華    民    國  九十八  年    六    月   十八   日
                      最高法院刑事第十二庭
                          審判長法官  黃  一  鑫
                                法官  張  春  福
                                法官  林  勤  純
                                法官  李  錦  樑
                                法官  陳  國  文
      本件正本證明與原本無異
                                      書  記  官
中    華    民    國  九十八  年    六    月  二十五  日
                                                      K


司法院資訊處製作；財團法人民間司法改革基金會備份。
